# 请教陈版：被投资企业税收先征后返形成的国家独享资本公积账务处理

提问人：lidaren 时间：2020-12-25 08:05:08
陈版您好！
A国有企业 2011 年投资一家地方商业银行，在投资时点，该银行的所有者权益表资本公积中存在一部分国家独享资本公积，为税收先征后返形成， 2011 年-2018年间又新增几笔国家独享资本公积， 2019 年末国家独享资本公积全部转增地方政府的股本，A国有企业的股权被稀释， 2018 年A国有企业账面长期股权投资-其他权益变动按各年股比确认了 2011 年-2018年新增国家独享资本公积份额， 2019 年因股权稀释，在调整长期股权投资-其他权益变动时，计算增资前净资产份额时，依然将国家独享资本公积计算在内，此种做法是否正确？

回答人：chenyiwei
权益法核算的依据是被投资企业的归属普通股股东的净资产和净利润。国家独享（或归属某个股东独享）的权益不能纳入权益法核算的基数中。如果前期权益法核算中将国家独享资本公积纳入了权益总额，则应进行前期差错更正处理。
后续该部分国家独享资本公积转为该地方商业银行的地方政府资本金时，这部分权益转为全体股东共享，但各原有股东的股权比例也同时被稀释。A企业在权益法核算中，按照长期股权投资住着呢第十一条规定确认其他权益变动份额，调整资本公积（其他资本公积）。